最高法院刑事附帶民事訴訟判決　　　　　　　　　　　九十一年度台附字第九四號
　　上　訴　人　甲○○
　　被 上訴 人　國際會議顧問股份有限公司
　　兼 右一 人
　　法定代理人　林富雄
　　被 上訴 人　乙○○
右上訴人因乙○○重傷害案件，不服台灣高等法院中華民國八十九年七月十日第二審
刑事附帶民事訴訟判決（八十九年度重附民字第六四號），提起上訴，本院判決如左
：
    主  文
上訴駁回。
    理  由
一林富雄部分：
按刑事訴訟法第三百七十七條規定，上訴於第三審法院，非以判決違背法令為理由，
不得為之。是提起第三審上訴，應以原判決違背法令為理由，係屬法定要件。如果上
訴理由狀並未依據卷內訴訟資料，具體指摘原判決不適用何種法則或如何適用不當，
或所指摘原判決違法情事，顯與法律規定得為第三審上訴理由之違法情形，不相適合
時，均應認其上訴為違背法律上之程式，予以駁回。此依同法第四百九十條前段規定
，亦為刑事附帶民事訴訟向第三審法院提起上訴時所準用。本件原判決以因犯罪而受
損害之人，於刑事訴訟程序得附帶提起民事訴訟，對於被告及依民法負賠償責任之人
，始得請求回復其損害；又法院認為原告之訴不合法者，應以判決駁回之。刑事訴訟
法第四百八十七條第一項、第五百零二條第一項前段分別定有明文。上訴人甲○○於
提出之刑事附帶民事訴訟狀主張侵權行為人乙○○，係國際會議顧問股份有限公司（
該公司及乙○○刑事附帶民事訴訟部分，業經原審另以裁定移送原審法院民事庭審理
）僱用之員工，而被上訴人林富雄係國際會議顧問股份有限公司之負責人，又上訴人
於向台灣台北地方法院檢察署提出告訴狀時，亦同此指陳，故僱用乙○○者係國際會
議顧問股份有限公司，並非被上訴人林富雄個人。依上開規定，上訴人主張林富雄依
法應與侵權行為人乙○○連帶負賠償責任，而對於林富雄提起刑事附帶民事訴訟，顯
非合法。因而就上訴人對林富雄提起之刑事附帶民事訴訟予以駁回，並認其假執行之
聲請，亦失所據，應併予駁回。從形式上觀察，原判決並無任何違背法令情事。上訴
意旨略以乙○○係由國際會議顧問股份有限公司負責人林富雄指派，負責處理學員退
費事宜，亦即代表林富雄，林富雄自應連帶負責云云，係徒憑個人主觀意見，任意爭
執，並未依據卷證資料，具體指出原判決如何違背法令，難謂已符合首揭法定上訴要
件，此部分上訴違背法律上之程式，應予駁回。
二國際會議顧問股份有限公司及乙○○部分：
按當事人對於下級法院之判決有不服者，始得上訴於上級審法院，下級法院如未判決
，自無提起上訴之可言。本件原判決之被告係被上訴人林富雄，並未對國際會議顧問
股份有限公司及乙○○為判決，上訴人一併對其等提起上訴，自非合法，亦均應予駁
回。
據上論結，應依刑事訴訟法第四百九十條前段、第三百九十五條前段，判決如主文。
中      華      民      國    九十一    年      十      月     十七     日
                              最高法院刑事第十二庭
                                  審判長法官  張  淳  淙
                                        法官  謝  俊  雄
                                        法官  蘇  振  堂
                                        法官  張  春  福
                                        法官  呂  丹  玉
      右正本證明與原本無異
                                              書  記  官
中      華      民      國    九十一    年      十      月    二十三    日
